---
title: ""
---

# MSE con FLR

La Evaluación de la estrategia de gestión (MSE) es un marco para evaluar el desempeño de las Reglas de control de captura (HCR) frente a las incertidumbres predominantes (**Punt et al. 2016**). Este tutorial presenta los pasos básicos para construir un MSE single-species: acondicionamiento del modelo operativo, configuración del modelo de error de observación, construcción de un HCR basado en un modelo simple (basado en el enfoque ICES MSY), realización de simulaciones MSE (incluida la retroalimentación) y producir estadísticas de desempeño.


El link del tutorial es el siguiente: https://flr-project.org/doc/An_introduction_to_MSE_using_FLR.html



```{css,echo=FALSE}


.scroll-200{
            max-height: 200px; 
            overflow-y: auto; 
            background-color: #f1f1f1;
            }
```


```{r, echo=FALSE}
knitr::opts_chunk$set(
  comment = "#>", echo = TRUE, message = FALSE , warning = FALSE,class.output="scroll-200")

```


## librarías requeridas

```{r}
#### Loads all necessary packages #### 
library(FLa4a)
library(FLash)
library(FLXSA)
library(FLBRP)
library(ggplotFL)

```

# CONDICIONAMIENTO  DEL MODELO OPERATIVO

El condicionamiento del modelo operativo es un paso clave en la construcción de un análisis MSE, ya que permite que los modelos operativos se consideren "plausibles" en el sentido de que son consistentes con los datos observados. 
En este tutorial, el modelo de evaluación `a4a` se ajusta a los datos dentro de los objetos `ple4 FLStock` y `ple4.index FLIndex` para producir `stk`, el objeto del modelo operativo `FLStock`. 

Se utiliza un método `mcmc` dentro de la evaluación `a4a` para obtener la incertidumbre de los parámetros, reflejada en la dimensión `iter` de `stk`.



## Leer los datos de la evaluación de stock


```{r}
data(ple4)
data(ple4.index)

stk <- ple4 
idx <- FLIndices(idx=ple4.index)

plot(ple4)

plot(ple4.index)
```

## Definir el número de iteraciones y ventana de proyección (años)

En este tutorial, se utilizan 20 iteraciones junto con una ventana de proyección de 12 años. Se utiliza un período de 3 años para calcular los promedios necesarios para las proyecciones (por ejemplo, pesos medios, etc.).

- *it*: número de iteraciones
- *y0*: año inicial de la evaluación de stock (`ple4`)
- *dy*: año final de la evaluación de stock (`ple4`)
- *iy*: año inicial de la proyección (también año intermedio)
- *ny*: número de años de proyección desde el año inicial
- *fy*: año final de la proyección
- *nsqy*: número de años para calcular la medida de desempeño 'statu quo'.

```{r}
# Set up the iteration and projection window parameters (years) ----------------
it <- 20                    # iterations
y0 <- range(stk)["minyear"] # initial data year
dy <- range(stk)["maxyear"] # final data year
iy <- dy+1                  # initial year of projection (also intermediate year)
ny <- 12    # number of years to project from initial year
fy <- dy+ny # final year
nsqy <- 3   # number of years to compute status quo metrics

```

## Ajustar el modelo de evaluación de stock `a4a`

Configure el modelo operativo (incluida la incertidumbre de los parámetros) en función del ajuste del modelo de evaluación `a4a` a los datos. Los puntos de referencia se obtienen para una `stk` "mediana" (`stk0`) para imitar las mejores estimaciones de los puntos de referencia utilizados en el enfoque ICES MSY.

- *qmod*: Configurar el submodelo de capturabilidad con un *spline smoothing* (la configuración de una 'lista' permite más de un índice)
- *fmod*: Configurar el submeode de mortalidad por pesca como un *tensor spline*, permite interactura edades y años.
- *mcsave* y *mcmc*: Configurar los parámetros MCMC
- *fit*: Ajustar el modelo
- *stk*: actualizar el objeto FLStock y plot
- *stk0*: ?

```{r }

# Set up the catchability submodel with a smoothing spline (setting up a 'list' allows for more than one index) 
qmod <- list(~s(age, k=6))
# Set up the fishing mortality submodel as a tensor spline, which allows age and year to interact
fmod <- ~te(replace(age, age>9,9), year, k=c(6,8))
# Set up the MCMC parameters
mcsave <- 100
mcmc   <- it * mcsave
# Fit the model
fit <- sca(stk, idx, fmodel = fmod, 
                     qmodel = qmod, 
                     fit    = "MCMC", 
                     mcmc   = SCAMCMC(mcmc    = mcmc, 
                                      mcsave  = mcsave, 
                                      mcprobe = 0.4))
# Update the FLStock object
stk <- stk + fit
plot(stk)
# Reduce to keep one iteration only for reference points
stk0 <- qapply(stk, iterMedians)

```


## Ajustar el modelo stock-recluta

Se ajusta un modelo stock-recluta de Beverton-Holt para cada iteración, con residuos generados para la ventana de proyección basados en los residuos del período histórico. También se ajusta un modelo de stock-recluta al `stk` "mediana" como puntos de referencia.

```{r}

# ** Fit the stock-recruit model ** --------------------------------------------
srbh  <- fmle(as.FLSR(stk,  model="bevholt"),
              method="L-BFGS-B",
              lower=c(1e-6, 1e-6), 
               upper=c(max(rec(stk)) * 3, Inf))

srbh0  <- fmle(as.FLSR(stk0,  model="bevholt"),
               method="L-BFGS-B", 
               lower=c(1e-6, 1e-6), 
               upper=c(max(rec(stk)) * 3, Inf))

plot(srbh0)

```


```{r}
# Generate stock-recruit residuals for the projection period
srbh.res <- rnorm(it, 
                  FLQuant(0, dimnames=list(year=iy:fy)),
                  mean(c(apply(residuals(srbh), 6, sd))))

```



```{r}
# Segmented regression to 'estimate' Blim.
srsegreg0 <- fmle(as.FLSR(stk0, model="segreg"),
                  method="L-BFGS-B", 
                  lower=c(1e-6, 1e-6),
                  upper=c(max(rec(stk)) * 3, Inf)) 

plot(srsegreg0)

```


## Calcular los puntos de referencia y configurar el modelo operativo para la ventana de proyección.

Puntos de referencia basados en el `stk` "mediano", asumiendo (solo con fines ilustrativos) que $B_{pa}=0.5_{B_{msy}}$ y $B_{lim}=B_{pa}/1.4$.

El método `stf` se aplica al objeto `stk` del modelo operativo para tener los datos necesarios (pesos medios, etc.) para la ventana de proyección.

**NOTA: En el ejemplo de Dorleta se usan otros puntos de referencia**

```{r}
# Calculate the reference points
brp  <- brp(FLBRP(stk0, srbh0))

refpts(brp)

Fmsy <- c(refpts(brp)["msy","harvest"])
msy  <- c(refpts(brp)["msy","yield"])
Bmsy <- c(refpts(brp)["msy","ssb"])
Blim <- srsegreg0@params$b[drop=T]
Bpa  <- Blim*exp(1.654*sqrt(var(ssb(stk)/mean(ssb(stk))))) 

```


```{r}
#Prepare the FLStock object for projections
stk <- stf(stk, fy-dy, nsqy, nsqy)

stk@stock.wt
stk@m

```


# CONFIGURACIÓN DE LOS ELEMENTOS  DE ERROR DE OBSERVACIÓN

Estimar las capturabilidades del índice a partir del ajuste `a4a` (sin simulación)

El error de observación se introduce a través del índice de capturabilidad por edad.

Configure el objeto `FLIndices` y rellénelo (tenga en cuenta que `FLIndices` tiene potencialmente más de un índice, de ahí el bucle for)

```{r}

idcs <- FLIndices()
for (i in 1:length(idx)){
  
  #   Set up FLQuants and calculate mean and sd for catchability
  lst        <- mcf(list(index(idx[[i]]), stock.n(stk0))) # make FLQuants same dimensions
  idx.lq     <- log(lst[[1]]/lst[[2]]) # log catchability of index
  idx.qmu    <- idx.qsig <- stock.n(iter(stk,1)) # create quants
  idx.qmu[]  <- yearMeans(idx.lq) # allocate same mean-at-age to every year
  idx.qsig[] <- sqrt(yearVars(idx.lq)) # allocate same sd-at-age to every year
  
  #   Build index catchability based on lognormal distribution with mean and sd calculated above
  idx.q    <- rlnorm(it, idx.qmu, idx.qsig)
  idx_temp <- idx.q * stock.n(stk)
  idx_temp <- FLIndex(index=idx_temp, index.q=idx.q) # generate initial index
  
  range(idx_temp)[c("startf", "endf")] <- c(0, 0) # timing of index (as proportion of year)
  idcs[[i]] <- idx_temp
}
names(idcs) <- names(idx)
idx<-idcs[1]

```

# CONFIGURAR EL LOOP DE MSE

## Funciones necesarias


### Función para el error de observación `o`

En este tutorial, el error de observación se aplica a los números de la población del modelo operativo para obtener un índice de abundancia. Esto se implementa a través del índice de capturabilidad por edad. El error de observación se agrega durante cada año de la ventana de proyección y, por lo tanto, se trata más fácilmente en una función.

```{r}
# * Observation error model **
o <- function(stk, idx, assessmentYear, dataYears) {
  # dataYears is a position vector, not the years themselves
  stk.tmp <- stk[, dataYears]
  # add small amount to avoid zeros
  catch.n(stk.tmp) <- catch.n(stk.tmp) + 0.1
   # Generate the indices - just data years
  idx.tmp <- lapply(idx, function(x) x[,dataYears])
  # Generate observed index
  for (i in 1:length(idx)) index(idx[[i]])[, assessmentYear] <-  stock.n(stk)[, assessmentYear]*index.q(idx[[i]])[, assessmentYear]
  
  return(list(stk=stk.tmp, idx=idx.tmp, idx.om=idx))
}

```

### Función para el modelo de evaluación de stock `xsa`

El modelo de evaluación utilizado para parametrizar el HCR es `XSA`, a través de `FLXSA`. Esta función establece los parámetros de control para `FLXSA` y ajusta la evaluación.

```{r}

# * XSA assessment model **
xsa <- function(stk, idx){
  # Set up XSA settings
  control  <- FLXSA.control(tol = 1e-09, 
                            maxit=99, 
                            min.nse=0.3, 
                            fse=2.0,
                            rage = -1, 
                            qage = range(stk)["max"]-1, 
                            shk.n = TRUE, 
                            shk.f = TRUE,
                            shk.yrs = 5, 
                            shk.ages= 5,
                            window = 100, 
                            tsrange = 99, 
                            tspower = 0)
  # Fit XSA
  fit <- FLXSA(stk, idx, control)
  # convergence diagnostic (quick and dirty)
  maxit <- c("maxit" = fit@control@maxit)
  # Update stk
  stk   <- transform(stk, 
                     harvest = harvest(fit), 
                     stock.n = stock.n(fit))
  
  return(list(stk = stk, converge = maxit))
}


```

### Objeto control para proyecciones `getCtrl`

El método `fwd` de `FLash` necesita un objeto de control, que se establece mediante esta función.

```{r}
# * Control object for projections **
getCtrl <- function(values, quantity, years, it){
  dnms <- list(iter=1:it, year=years, c("min", "val", "max"))
  arr0 <- array(NA, dimnames=dnms, dim=unlist(lapply(dnms, length)))
  arr0[,,"val"] <- unlist(values)
  arr0 <- aperm(arr0, c(2,3,1))
  ctrl <- fwdControl(data.frame(year=years, 
                                quantity=quantity, 
                                val=NA)) 
  ctrl@trgtArray <- arr0
  ctrl
}

```


# INICIALIZACIÓN DE MSE

El primer año de la ventana de proyección es el año intermedio, para el cual, siguiendo el cronograma del ICES WG, ya tiene un **TAC**. Para este tutorial, se asume que el **TAC** en el último año de datos es la captura realizada en `stk` para el mismo año, mientras que el **TAC** en el año intermedio se establece igual al **TAC** en el último año de datos. Luego, el objeto `stk` debe proyectarse durante el año intermedio aplicando el **TAC** en el año intermedio con `fwd`.

**NOTA: Dorleta fija un valor el TAC**

```{r}

vy <- ac(iy:fy)
TAC <- FLQuant(NA, 
               dimnames=list(TAC="all", 
                             year=c(dy,vy), 
                             iter=1:it))
TAC[,ac(dy)] <- 140000
TAC[,ac(iy)] <- TAC[,ac(dy)] #assume same TAC in the first intermediate year
ctrl <- getCtrl(c(TAC[,ac(iy)]),
                "catch", 
                iy, 
                it)

# Set up the operating model FLStock object
stk.om <- fwd(stk, 
              control=ctrl, 
              sr=srbh, 
              sr.residuals = exp(srbh.res), 
              sr.residuals.mult = TRUE)

```



# EMPEZAR EL LOOP MSE

El loop MSE requiere lo siguiente:

- modelo de error de observación a aplicar para generar el índice de abundancia,
- la evaluación del stock (`XSA`) que se aplicará utilizando este índice para generar el 'objeto de stock' del procedimiento de gestión `stk.mp`,
- la estimación de SSB resultante que se usará en la HCR, junto con los puntos de referencia obtenidos anteriormente, para derivar `F objetivo` para el año TAC (el año posterior al año intermedio), y
- el TAC asociado con el `F objetivo`  se calculará aplicando `fwd` al `stk.mp`.


El paso final del loop MSE es aplicar el TAC al 'objeto stock' del modelo operativo, `stk.om`, mediante `fwd`.

```{r}
set.seed(231) # set seed to ensure comparability between different runs

for(i in vy[-length(vy)]){
  
  # set up simulations parameters
  ay <- an(i)
  cat(i, " < ")
  flush.console()
  vy0 <- 1:(ay-y0)              # data years (positions vector) - one less than current year
  sqy <- (ay-y0-nsqy+1):(ay-y0) # status quo years (positions vector) - one less than current year
  
  # apply observation error
  oem    <- o(stk.om, idx, i, vy0) 
  stk.mp <- oem$stk
  idx.mp <- oem$idx
  idx    <- oem$idx.om
  
  # perform assessment
  out.assess <- xsa(stk.mp, idx.mp)
  stk.mp     <- out.assess$stk
  
  # apply ICES MSY-like Rule to obtain Ftrgt (note this is not the ICES MSY rule, but is similar)
  flag  <- ssb(stk.mp)[,ac(ay-1)]<Bpa
  Ftrgt <- ifelse(flag,
                  ssb(stk.mp)[,ac(ay-1)]*Fmsy/Bpa,
                  Fmsy) 
  
  # project the perceived stock to get the TAC for ay+1
  fsq.mp    <- yearMeans(fbar(stk.mp)[,sqy]) # Use status quo years defined above
  ctrl      <- getCtrl(c(fsq.mp, Ftrgt), "f", c(ay, ay+1), it)
  
  stk.mp    <- stf(stk.mp, 2)
  
  gmean_rec <- c(exp(yearMeans(log(rec(stk.mp)))))
  
  stk.mp    <- fwd(stk.mp, 
                   control=ctrl, 
                   sr=list(model="mean", 
                           params = FLPar(gmean_rec,
                                          iter=it)))
  
  TAC[,ac(ay+1)] <- catch(stk.mp)[,ac(ay+1)]
  
  # apply the TAC to the operating model stock and project the population one year forward.
  ctrl   <- getCtrl(c(TAC[,ac(ay+1)]), "catch", ay+1, it)
  stk.om <- fwd(stk.om, 
                control=ctrl,
                sr=srbh, 
                sr.residuals = exp(srbh.res), 
                sr.residuals.mult = TRUE) 
}

#save(stk.om, file = 'C:/users/dgarcia/Dropbox/FLBEIA_CursoIEO/Tutorials/02_MSE_with_FLR/stk.RData')


```

# ESTADÍSTICAS DE DESEMPEÑO

```{r}
# Some example performance statstics, but first isolate the projection period
stk.tmp <- window(stk.om,start=iy)

# annual probability of being below Blim 
risky.Bmsy <- iterSums((ssb(stk.tmp)/Bmsy)<1)/it
risky.Bpa  <- iterSums((ssb(stk.tmp)/Bpa)<1)/it
risky.Blim <- iterSums((ssb(stk.tmp)/Blim)<1)/it

risky.Bmsy 
risky.Bpa
risky.Blim

# mean probability of being below Bmsy in the first half of the projection period
mean(risky.Bmsy [,1:floor(length(risky.Bmsy)/2)])

# ...and second half 
mean(risky.Bmsy [,(floor(length(risky.Bmsy)/2)+1):length(risky.Bmsy)])

# plot of SSB relative to Bmsy
boxplot(data~year,data=as.data.frame(ssb(stk.tmp)),main="SSB")
abline(h=Bmsy,col="red")

plot(FLStocks(stk.om=stk.om, stk.mp=stk.mp)) + 
  theme(legend.position="top") + 
  geom_vline(aes(xintercept=2009))




```

